# 关于中期申报报表研发费用加计扣除

提问人：wx_5d2e833ed54d 时间：2020-10-22 20:33:10
请教陈版：
IPO申报过程中，若以 630 基准日作为最后一期，因预缴所得税不能考虑加计扣除的影响，那么我们的申报报表是否可以加计扣除的影响抵减所得税费用，或者在预计全年可享受该部分收益的情况下确认递延所得税资产？实物中哪种方式更恰当？因为申报报表与税务报表会因此产生差异，可能需要解释差异原因

回答人：chenyiwei
理论上可以“预计全年可享受该部分收益的情况下确认递延所得税资产”，但需对该项递延所得税资产的可实现性获取充分、适当的审计证据予以支持。

提问人：wx_5d2e833ed54d 时间：2020-10-24 11:23:00
陈版，也就是说我在 630 做申报报表的这一期不合适在调整所得税费用时做研发费用加计扣除是么？但其实基于谨慎性原则，这个递延实际上也不太合适来提吧？看网上好像没有类似的案例

回答人：chenyiwei
1 、预缴所得税时不进行纳税调整。 2 、理论上可以在中期报告中计提。